【裁判字號】    96,訴,632
【裁判日期】    970429
【裁判案由】    貪污等
【裁判全文】
臺灣屏東地方法院刑事判決               96年度訴字第632號
公  訴  人  臺灣屏東地方法院檢察署檢察官
被      告  辛○○
被      告  丁○○
上列二人共同
選任辯護人  陳世明律師
被      告  庚○○  男  46歲.
                    身分證統一.
                    住屏東縣滿.
指定辯護人  林錦芬律師（法律扶助）
被      告  甲○○  男  67歲.
                    身分證統一.
                    住屏東縣滿.
選任辯護人  高金印律師
被      告  丙○○原名李典蓉.
                    女  48歲.
                    身分證統一.
                    住屏東縣東.
                    居屏東市○.
指定辯護人  周崇賢律師（法律扶助）
上列被告因貪污等案件，經檢察官提起公訴（95年度偵字第3026
號），本院判決如下：
    主  文
辛○○、庚○○、丁○○、甲○○、丙○○共同犯行使偽造私文
書罪，辛○○處有期徒刑拾月，減為有期徒刑伍月；庚○○累犯
，處有期徒刑玖月，減為有期徒刑肆月又拾伍日；丁○○、甲○○各處有期徒刑捌月，均減為有期徒刑肆月；丙○○累犯，處有
期徒刑壹年，減為有期徒刑陸月；如易科罰金，各以銀元佰元
即新臺幣玖佰元折算壹日。
    事  實
一、庚○○曾因業務過失致死等案件，經本院以93年度易字第
    234 號判處有期徒刑6 月及拘役30日確定，於民國93年12月
    20日易科罰金執行完畢。另丙○○曾因詐欺案件，經台灣高
    雄地方法院以92年度易緝字第129 號判處有期徒刑5 月確定
    ，於93年12月8 日易科罰金執行完畢，該2 人均猶不思悔改
    。
二、辛○○、庚○○、丁○○、甲○○等4 人，係屏東縣滿州鄉
    鄉民代表會第17屆鄉民代表，丙○○（更名前為李典蓉）則
    係仲介公務人員至醫療院所健康檢查之掮客。緣丙○○於92
    年2 月間起曾與大統醫事檢驗所（設高雄市○○區○○街36
    號）合作辦理公務人員健康檢查事宜，因而取得蓋有該所圓
    戳章及負責人戊○○印章之空白收據多張，迄92年4 月間雙
    方終止合作關係，丙○○並未返還上開空白收據。而屏東縣
    滿州鄉公所依「地方民意代表費用支給及村里長事務補助條
    例」之規定，於94年度編列新台幣（下同）11萬2 千元，作
    為滿州鄉代表會7 位鄉民代表身體健康檢查之補助費用，每
    位鄉民代表應檢附地區以上醫院檢驗收據，在1 萬6 千元之
    額度內，向滿州鄉代表會實報核銷。詎該5 人共同基於行使
    偽造私文書及為自己不法所有之犯意聯絡，於94年2 月底某
    日下午，在辛○○位於屏東縣滿州鄉○○路16號住處謀議，
    達成由丙○○以其先前取得蓋有大統醫事檢驗所圓戳章及負
    責人戊○○印章之空白收據，偽造辛○○等曾前往施作健康
    檢查，費用1 萬6 千元之收據後交予辛○○、庚○○、丁○○、甲○○等4 人使用，作為渠等申請詐領上開健康檢查補
    助費之共識，丙○○並當場抄寫辛○○、庚○○、丁○○等
    3 人之個人基本資料（甲○○部分因先前曾委託丙○○代辦
    至高雄市協和醫院健康檢查，因而已留有基本資料，故未予
    抄寫）。辛○○等人則允諾事後給予丙○○不明之代價。嗣
    丙○○於94年3 月4 日在不詳地點偽造上開收據4 紙後，旋
    於94年3 月9 日，辛○○指派庚○○持其本人、辛○○、丁○○等3 人之印章，至滿州鄉代表會與丙○○會合，丙○○
    即將已偽造辛○○、庚○○、丁○○及甲○○等4 人之大統
    醫事檢驗所收據共4 紙，交予庚○○據以行使申請辦理上述
    健康檢查補助費之核發，足以生損害於該檢驗所之信用性，
    及滿州鄉代表會對健康檢查補助費核發之正確性。致使不知
    情之滿州鄉代表會秘書（兼會計）癸○○不知其詐，僅要求
    丙○○在上述收據註明經手人李典蓉及蓋章，因而陷於錯誤
    ，代理該代表會主席乙○○（因事公出不在）核准渠等先領
    取健康檢查補助費1 萬6 千元，再交由不知情之出納壬○○
    製作支出傳票，並開立面額各為1 萬6 千元之公庫支票，庚○○則持其本人、辛○○及丁○○等3 人之印章，領取及代
    為領取該公庫支票3 紙合計4 萬8 千元，並即前往滿州鄉農
    會提示兌現後，於同日持往辛○○上址住處全數交予辛○○
    。甲○○則經壬○○通知後，於翌日即同年3 月10日，親自
    持本人印章前往滿州鄉代表會蓋章及領取上述健康檢查補助
    會之公庫支票1 紙，於同日前往滿州鄉農會提示兌領，嗣於
    94年3 月10日，乙○○補批該公文，察覺有異，認為有查證
    之必要，乃以電話向大統醫事檢驗所負責人戊○○查詢，得
    悉辛○○等4 人並沒有前往該所健康檢查，即先以電話聯絡
    甲○○告知此事，甲○○為免東窗事發，旋於94年3 月11日
    以詐得之1 萬6 千元前往屏東縣恆春鎮南門醫院（下簡稱南
    門醫院）補作檢康檢查。數日之後，乙○○在滿州鄉代表會
    辦公室又當面向辛○○等人告知此事，辛○○、庚○○、丁○○等3 人則於94年3 月21日，以上述詐得之補助款，至南
    門醫院補作檢康檢查，事後4 人再檢據向滿州鄉代表會補辦
    核銷手續，以求掩飾。
二、案經戊○○向臺灣屏東地方法院檢察署告發後，由法務部調
    查局屏東縣調查站移送臺灣屏東地方法院檢察署檢察官偵查
    起訴。
    理  由
壹、證據能力部分
    按被告以外之人於審判外之言詞或書面陳述，除法律有規定
    者外，不得作為證據，刑事訴訟法第第159 條第1 項定有明
    文。本件證人戊○○於調查站之供證對被告辛○○、丁○○
    、庚○○、丙○○而言；證人即共同被告庚○○、丁○○、
    甲○○、丙○○於調查站之供證，對被告辛○○、丁○○而
    言；證人即共同被告辛○○、丙○○、丁○○、甲○○於調
    查站之供證，對被告庚○○而言；證人癸○○、壬○○、江
    姿儀於調查站之供證，對被告辛○○、丁○○、庚○○而言
    ；證人乙○○於調查站之供證，對被告辛○○、丁○○而言
    ；俱屬被告以外之人於審判外之言詞陳述，被告辛○○、丁○○、庚○○、丙○○及其選任（指定）辯護人已分別明示
    不同意作為證據使用，自不得作為證據。
貳、實體部分
一、訊據被告辛○○、丁○○、庚○○、丙○○對於上開持大統
    醫事檢驗所收據，向屏東縣滿州鄉代表會請領健康檢查補助
    費等情固不諱言，然均矢口否認有何犯行，被告辛○○、丁○○均辯稱：是庚○○邀約伊二人將健康檢查事務交由丙○○承包，並不知丙○○請領補助款之流程，亦不知大統醫事
    檢驗所並無對民意代表為健康檢查而領取補助款之資格，伊
    二人無詐領健康檢查補助費之行為與意圖。又伊二人於領取
    補助款後亦確有至南門醫院施作健康檢查，而依「地方民意
    代表費用支給及村里長事務補助費補助條例」第5 條附表2
    註1 之規定，地方民意代表應憑地區以上醫院收據核銷，並
    未規定地方民意代表不得先領出健康檢查補助費，再憑地區
    以上醫院收據核銷，因此，本案先領取補助款，再支付健康
    檢查費用，亦與上開規定無悖云云；被告庚○○則辯稱：是
    辛○○要我去找丁○○一起到辛○○家，當時丙○○已在場
    ，辛○○即表示健康檢查一事將交由丙○○處理，要我及丁○○寫下年籍資料，嗣於94年3 月9 日辛○○又打電話要我
    去向丁○○拿取印章，並將其印章交給我，要我陪同丙○○
    前往代表會領取，丙○○與潘建圖交涉領取3 張支票交給我
    ，並與我一起至滿州鄉農會領款後，再一起回到辛○○家中
    將4 萬8 千元交給辛○○，後來代表會主席乙○○發現後，
    才由辛○○帶同我及丁○○去南門醫院健康檢查，我沒有詐
    領之犯意云云；被告丙○○則辯稱：伊因與大統醫事檢驗所
    有合作關係，有得到該所負責人戊○○之概括授權，得以使
    用蓋用該所及負責人印戳之空白收據，伊填具辛○○等人之
    收據，向滿州鄉代表會申請先行墊付健康檢查補助費，係便
    宜行事，且伊在辛○○家中確有對辛○○、庚○○、丁○○
    等人抽血檢測，並送至大統醫事檢驗所檢驗，伊並無行使偽
    造私文書及詐欺取財之犯意云云。經查：
(一)本件被告丙○○係開立蓋有大統醫事檢驗所圓戳章及負責人
    戊○○印章之收據，持以向屏東縣滿州鄉代表會請領被告辛○○、庚○○、丁○○、甲○○等4 人每人各1 萬6 千元之
    健康檢查補助費，經該代表會秘書（兼會計）癸○○核准後
    ，交由出納壬○○開具支出傳票及公庫支票，再交予庚○○
    （兼代表辛○○、丁○○）、甲○○領取等情，為被告辛○○等人自承在卷，並有屏東縣滿州鄉民代表會支出傳票、大
    統醫事檢驗所收據各4 紙附卷可稽。
(二)證人即共同被告庚○○於本院審理中具結證稱：之前我不認
    識丙○○，是辛○○打電話給我，要我找丁○○一起到他家
    ，當時有我、丁○○、辛○○、丙○○在場，辛○○就要我
    寫下年籍資料給丙○○，並告訴我等侯通知檢查身體，94年
    3 月9 日辛○○打電話要我拿自己之印章及丁○○之印章，
    帶丙○○至代表會請款，請領到公庫支票後，我和丙○○去
    領錢後回到辛○○家，把4 萬8 千元現金交予辛○○等語（
    本院卷第195 、196 頁），核與證人丙○○於本院審理中具
    結供證：94年2 月底是辛○○打電話約我，跟我說他們要作
    健康檢查，是至辛○○家才認識庚○○，當時辛○○表示不
    必專程至醫院檢查，僅須抽血檢驗，檢據核銷即可，事後依
    辛○○指示前往滿州鄉公所與庚○○會合，一同至鄉代會辦
    理請領健康檢查補助費，後來庚○○領到錢後，我有一起去
    辛○○家，庚○○有把錢交給辛○○等語相符（本院卷第
    220 至223 頁），證人即共同被告甲○○亦到庭供證：是辛○○約我去他家，找丙○○作健康檢查的等語（本院卷第
    219 頁），參酌上開證言，足見本案係由辛○○主導，要庚○○、丁○○、甲○○配合丙○○以此方式領取健康檢查補
    助款。至庚○○於調查站中自白：94年3 月初是一位未曾謀
    面之丙○○主動找我，表示可以大統醫事檢驗所及慈佑醫院
    之收據，供請領健康檢查相關費用，我再向辛○○、丁○○
    告知並得其等同意由丙○○辦理云云（調查卷第62頁），與
    本院所證情詞不符，經詰問被告庚○○，其證稱：在調查站
    所言不實在，因辛○○當時要選鄉長，我想幫忙他等語（本
    院卷第195 頁背面），參酌證人丙○○、甲○○上開證言，
    堪認庚○○於審理中之證言較為真實可採。另被告辛○○、
    丁○○均辯稱：是庚○○邀約伊二人將健康檢查事務交由丙○○承包云云，核與事實不符，顯係臨訟卸責之詞，均不足
    取。
(三)證人戊○○於本院審理中供證：92年間有和丙○○合作過健
    康檢查事宜，合作時間是92年2 月至4 月，自92年4 月後即
    沒有再合作，因我找不到丙○○，本件收據上之大統醫事檢
    驗所圓戳章及我個人私章是真正的，合作期間曾拿空白收據
    給丙○○等語（本院卷第186 至188 頁），足認被告丙○○
    之所以持有本件大統醫事檢驗所之空白收據，純係因與該所
    有合作關係時所取得，於合作期間，本於戊○○之概括授權
    ，自得予以填製使用，惟自92年4 月以後，雙方之合作關係
    即已終止，被告丙○○自不得再使用大統醫事檢驗所之空白
    收據甚明。被告丙○○固以：雙方合作時所訂協議書並未約
    定合作期限，所以其仍可本於概括授權使用該空白收據云云
    置辯。觀之卷附雙方所訂合作協議書（本院卷第198 頁），
    未訂有合作期限，即係未定期限之合作契約，本諸私法自治
    原則，自得隨時終止合作關係。依證人戊○○所證，其自92
    年4 月間起即找不到被告，則雙方之合作信任關係即已盪然
    無存，戊○○自得終止雙方之合作關係，被告丙○○即不得
    再使用該檢驗所之空白收據，渠上開所辯，洵不足採。被告
    丙○○未得該檢驗所負責人同意，冒用該檢驗所名義出具不
    實之收據，足以生損害於該檢驗所之信用性，自犯偽造私文
    書罪責。
(四)按「地方民意代表費用支給及村里長事務補助費補助條例」
    第5 條附表2 註1 規定，地方民意代表應憑地區以上醫院收
    據核銷（調查卷第183 頁），既係規定憑據核銷，理應先檢
    查執有收據後再檢據核銷，證人癸○○、壬○○亦具結供證
    ：鄉民代表之健康檢查補助，是先檢查再核實報銷等語（本
    院卷第177 、192 頁），可見實務上之運作亦然，被告辛○○、庚○○、甲○○亦自承：之前年度之健康檢查均係先檢
    查後再檢據核銷等語（本院卷第245 頁），顯然被告辛○○
    等人對健康檢查補助費之核銷程序知之甚詳，不可能有所誤
    認。證人癸○○更進一步供證：曾有鄉民代表預借款項去做
    健康檢查，但借支的程序與核實報銷程序不同，不會檢附單
    據等語（本院卷第191 頁背面、第192 頁），是被告辛○○
    等人若係欲先申領補助費再前往健康檢查，衡情應會循借支
    程序處理，足認渠等辯稱：係先要申領補助費再去作健康檢
    查云云，洵屬事發後卸責之詞，委不足取。
(五)被告丙○○雖辯稱：94年2 月底至辛○○家抄寫基本資料時
    ，有對辛○○等人抽血檢測云云，然被告辛○○、庚○○、
    甲○○均否認有抽血檢驗之情（本院卷第245 頁），足認被
    告丙○○上開所辯並非真實。又若被告辛○○等人並非意欲
    詐領健康檢查補助費，何須以不實之收據申報請領？又被告
    庚○○領得3 人之健康檢查補助費共4 萬8 千元後，何以未
    交予承辦之丙○○以辦理後續檢查事宜，卻將之全數交予被
    告辛○○？益徵渠等主觀上應有詐領補助費之犯意甚明。
    綜上，被告辛○○、丁○○、庚○○、丙○○等人事證明確
    ，犯行均堪認定。
二、另訊之被告甲○○亦矢口否認有上開犯行，辯稱：是辛○○
    約我去找丙○○辦理健康檢查事宜，丙○○表示擇日會帶我
    去做檢查，我同意後即離去，之後便未再聯絡，迄94年3 月
    9 日代表會出納壬○○催我去領補助費，我一直不要領，因
    為以往均是先檢查拿到收據才去核銷，後來壬○○一直催我
    ，我才於翌日找己○○一同前往代表會瞭解，我當時仍堅持
    不領，要求將補助費交癸○○保管，癸○○不願意，壬○○
    說可以先領再去補做健康檢查，後來我才領，並且於當日下
    午欲前往南門醫院檢查，但因中午有飲酒，南門醫院說喝酒
    不能檢查，才於94年3 月11日前往南門醫院檢查，我沒有詐
    領補助款之犯意云云。惟查：
(一)證人壬○○於本院審理時具結供證：伊通知甲○○前來領取
    補助費時，甲○○並沒有因未作檢查而拒領補助費，也沒有
    向甲○○提及可先領再去做健康檢查等語（本院卷第175 頁
    背面），證人乙○○亦於審理中供證：94年3 月10日伊批閱
    健康檢查補助費請領案，看到辛○○等人是用檢驗所收據核
    銷，覺得有異，先向癸○○詢問，癸○○說可以，之後我就
    打電話向大統醫事檢驗所求證，檢驗所負責人表示辛○○等
    人並未至檢驗所健康檢查，我就分別打電話給辛○○、庚○○，但沒有通，打給甲○○，他有接到，我告訴他這樣申領
    是違法的，當時甲○○沒有講他不領這筆補助款等語（本院
    卷第189 頁背面），足認被告甲○○並未有拒領補助款之行
    為。
(二)證人己○○固於本院審理中供證：94年3 月10日有陪甲○○
    前往代表會，李吉恆有說沒有作健康檢查，不要領這筆錢，
    但壬○○說支票已開出來，一定要領，可以先領再到南門醫
    院去補做檢查云云（本院卷第177 頁背面、第178 頁），核
    與證人壬○○所證上開情詞明顯不符，本院以此詰問壬○○
    ，其證稱：當日沒有看到己○○等語（本院卷第178 頁），
    參以被告甲○○於調查站詢問及偵查中均未提及係與己○○
    一同前往代表會之情（調查卷第101 至106 頁；偵查卷第10
    、11頁），於本院審理中方為此抗辯，並聲請傳訊己○○為
    證，已有可疑。再參以壬○○係代表會之出納，被告甲○○
    有否領取此筆補助款，與之並無利害關係，何須強迫甲○○
    領取？證人己○○所證，有違常情，洵屬附和迴護被告甲○○之詞，自不足採。
(三)被告甲○○固於94年3 月11日即至南門醫院健康檢查，並檢
    附醫療費用收據送代表會，有南門醫院醫療費用收據附卷可
    稽，與被告辛○○、庚○○、丁○○係於94年3 月21日始至
    南門醫院健康檢查不同，此亦有辛○○等3 人之南門醫院醫
    療費用收據在卷可考，然被告甲○○既於乙○○於94年3 月
    10日電話告知時即知行為違法，為免東窗事發，立即至南門
    醫院作健康檢查，並檢據補正，核屬常情，不能因此即認被
    告甲○○於94年3 月10日無領取補助費之真意。
(四)被告甲○○係因辛○○之邀約，由丙○○提出不實之收據辦
    理健康檢查補助費之申領，苟其未與辛○○等人共謀，辛○○等人豈會甘冒被甲○○檢舉之風險，而主動為甲○○不法
    申領健康檢查補助款？足認被告甲○○對上開不法申領補助
    款之情，應知悉並互有謀議。
    綜上，被告甲○○所辯，洵屬事後卸責之詞，為本院所不採
    。事證明確，渠犯行亦堪認定。
三、按行為後法律有變更者，適用行為時之法律。但行為後之法
    律有利於行為人者，適用最有利於行為人之法律，刑法第2
    條第1 項定有明文。查被告等行為後，刑法部分條文於94年
    2 月2 日修正公布，於95年7 月1 日施行，自應依上開規定
    ，為新舊法之比較適用：
(一)本件刑法第339 條第1 項詐欺取財罪，法定罰金刑部分，修
    正前刑法第33條第5 款規定：「罰金：（銀元）1 元以上」
    ，而銀元與新臺幣間之折算，依現行法規所定貨幣單位折算
    新臺幣條例規定，以銀元1 元折算新臺幣3 元；惟修正後刑
    法第33條第5 款規定：「罰金：新臺幣1 千元以上，以百元
    計算之」；經比較新舊法之規定，自以修正前刑法第33條第
    5 款規定，較有利於被告等人。
(二)被告等行為時之刑法第41條第1 項前段規定：「犯最重本刑
    為5 年以下有期徒刑以下之刑之罪，而受6 個月以下有期徒
    刑或拘役之宣告，因身體、教育、職業、家庭之關係或其他
    正當事由，執行顯有困難者，得以1 元以上3 元以下折算1
    日，易科罰金。」關於易科罰金之折算標準，修正前罰金罰
    鍰提高標準條例第2 條前段（自95年7 月1 日起已刪除）規
    定，就其原定數額提高為100 倍折算1 日，則本件被告行為
    時之易科罰金折算標準，應以銀元300 元折算1 日，經折算
    為新臺幣後，即應以新臺幣900 元折算1 日。惟刑法第41條
    第1 項前段已於95年7 月1 日修正公布施行，修正後規定為
    ：「犯最重本刑為5 年以下有期徒刑以下之刑之罪，而受6
    個月以下有期徒刑或拘役之宣告者，得以新臺幣1 千元、2
    千元或3 千元折算1 日，易科罰金。」比較修正前後易科罰
    金之折算標準，以修正公布施行前之規定較有利於被告，自
    應依刑法第2 條第1 項前段，適用修正前刑法第41條第1 項
    前段規定，定其折算標準。
(三)被告等所犯行使偽造私文書與詐欺取財罪間，有方法、目的
    之牽連犯關係，依修正前即行為時刑法第55條規定，應從一
    重之行使偽造私文書罪處斷；而修正後刑法已刪除牽連犯之
    規定，則所犯上述各罪應依數罪併罰之規定分論併罰。比較
    新舊法之規定，自應適用行為時即修正前刑法第55條牽連犯
    之規定，較有利於被告等人。
四、按貪污治罪條例第5 條第1 項第2 款所謂利用職務上之機會
    詐取財物，必因法律或命令賦予行為人一定之職務，而行為
    人竟利用此項職務之機會予以詐財者，始足當之。若其用以
    詐財之行為，與其法令上之職務無所關涉者，即無利用其職
    務之機會以詐財之可言（最高法院90年度台上字第7308號刑
    事判決意旨參見）。本件被告辛○○、庚○○、丁○○、甲○○所申領之健康檢查補助費，係本於鄉民代表身分即得以
    申領之費用，雖有施用詐術領取之情形，但與其法令上鄉民
    代表職務之行使無關，並非利用職務行使之機會而詐財，依
    上開判決意旨，即不構成貪污治罪條例第5條 第1 項第2 款
    之罪，而僅構成刑法第339 條第1 項之詐欺取財罪。核被告
    辛○○、庚○○、丁○○、甲○○、丙○○所為，均係犯刑
    法第216 條、第210 條之行使偽造私文書罪及第339 條第1
    項之詐欺取財罪。公訴人就詐欺取財部分，認係犯貪污治罪
    條例第5 條第1 項第2 款之罪，容有未洽，已如上述，且基
    本社會事實同一，本院自得逕予變更起訴法條。被告等偽造
    私文書後進而行使，偽造之低度行為，為行使之高度行為所
    吸收，不另論罪。被告5 人間有犯意聯絡及行為分擔，皆為
    共同正犯（修正前刑法第28條原規定「二人以上共同實施犯
    罪之行為者，皆為正犯」，經修正為「二人以上共同實行犯
    罪之行為者，皆為正犯」，亦即新法共同正犯之範圍已有限
    縮，排除陰謀犯、預備犯之共同正犯，經比較新舊法，修正
    前刑法第28條規定非有利於被告，應適用修正後刑法第28條
    規定）。又被告等所犯行使偽造私文書與詐欺取財罪間，有
    方法、目的之牽連犯關係，爰依修正前即行為時刑法第55條
    規定，應從一重之行使偽造私文書罪處斷。被告庚○○、丙○○分別受有事實欄所載罪刑之宣告及執行，有臺灣高等法
    院被告前案紀錄表2 份附卷可佐，其二人於徒刑執行完畢後
    ，5 年以內故意再犯有期徒刑以上之本罪，各應依刑法第47
    條第1 項累犯規定加重其刑（被告等不論依修正前刑法第47
    條或修正後刑法第47條第1 項之規定，均構成累犯，對被告
    等而言並無有利或不利之情形，自無比較新舊法適用之必要
    ，應逕行適用修正後刑法第47條第1 項規定）。爰審酌被告
    辛○○等身為民意代表，不思以身作則，竟為貪圖健康檢查
    補助款，勾串掮客丙○○以不實之收據申報請領，行為誠屬
    不該，犯後復執詞辯解，惟念渠等詐得之款項非鉅，事後亦
    確實以該款項實施健康檢查，所生危害非大，被告辛○○、
    丙○○於本件居於主導地位，犯罪情節較重，被告庚○○、
    丁○○、甲○○僅係居於配合地位，情節較輕及渠等素行狀
    況等一切情狀，分別量處如主文所示之刑。另被告犯罪時間
    皆在96年4 月24日以前，合於減刑要件，爰依中華民國九十
    六年罪犯減刑條例第2 條第1 項第3 款、第9 條規定，各減
    其刑期二分之一，並均依修正前刑法第41條第1 項前段規定
    ，諭知易科罰金之折算標準。
據上論斷，應依刑事訴訟法第299 條第1 項前段、第300 條，刑
法第2 條第1 項、第28條、第216 條、第210 條、第339 條第1
項、第47條第1 項，修正前刑法第55條、第41條第1 項前段，刑
法施行法第1 條之1 ，修正前罰金罰鍰提高標準條例第2 條，現
行法規所定貨幣單位折算新臺幣條例第2 條，中華民國九十六年
罪犯減刑條例第2 條第1 項第3 款、第7 條、第9 條，判決如主
文。
本案經檢察官陳俊宏到庭執行職務。
中    華    民    國    97    年    4     月    29    日
                  刑事第三庭 審判長 法  官  吳永宋
                                    法  官  春生
                                    法  官  趙家光
以上正本證明與原本無異。
如不服本判決應於收受本判決送達後十日內向本院提出上訴書狀，
其未敘述上訴理由者，並得於提起上訴後十日內向本院補提理由
書狀（均須按他造當事人之人數附繕本）「切勿逕送上級法院」
中    華    民    國    97    年    4     月    29    日
                                    書記官  陳勃諺
附錄本案論罪科刑條文
中華民國刑法第210條
偽造、變造私文書，足以生損害於公眾或他人者，處 5 年以下有
期徒刑。
中華民國刑法第216條
行使第 210 條至第 215 條之文書者，依偽造、變造文書或登載
不實事項或使登載不實事項之規定處斷。
中華民國刑法第339條第1項
意圖為自己或第三人不法之所有，以詐術使人將本人或第三人之
物交付者，處5 年以下有期徒刑、拘役或科或併科1 千元以下罰
金。


司法院資訊處製作；財團法人民間司法改革基金會備份。
